臺灣臺南地方法院刑事判決
110年度交簡上字第181號
上  訴  人  
即  被  告  胡欽童



上列上訴人因公共危險案件，不服本院中華民國110年8月31日11
0年度交簡字第2353號刑事第一審簡易判決（聲請簡易判決處刑
案號：110年度偵字第16122號），提起上訴，嗣因被告就被訴事
實為有罪之陳述，本院管轄之第二審合議庭聽取當事人意見後，
改依簡式審判程序進行，判決如下：
    主      文
上訴駁回。
    事實及理由
一、本件被告胡欽童所犯係死刑、無期徒刑、最輕本刑為3年以
    上有期徒刑以外之罪，其於審判程序中就被訴事實為有罪之
    陳述，經審判長告知簡式審判程序之旨，並聽取公訴人及被
    告之意見後，經本院依刑事訴訟法第273條之1第1項之規定
    ，裁定進行簡式審判程序。又本件卷內之證據調查，依同法
    第273條之2規定，不受第159條第1項關於傳聞法則規定之限
    制，依法均有證據能力，合先敘明。
二、本案經本院審理結果，認第一審以被告所為係犯刑法第185
    條之3第1項第1款之駕駛動力交通工具而有吐氣所含酒精濃
    度達每公升0.25毫克以上罪，累犯，判處有期徒刑5月，如
    易科罰金，以新臺幣1千元折算1日，其認事用法均無違誤，
    量刑亦屬妥當，應予維持，除證據部分增列「被告於本院審
    理中之自白」外，餘均引用第一審判決書（含聲請簡易判決
    處刑書）記載之事實、證據及理由（如附件）。
三、上訴人即被告提起上訴，雖為認罪之表示，惟主張本案酒後
    駕車之起因，是因為案發當日上午7時30分許交班返家休息
    時，遵照醫囑喝1杯酒促進血液循環，但其所承租魚塭之地
    主，卻於當日違反原協議，恐嚇其返還魚塭，其恐證據消失
    ，欲急赴派出所報案，始騎車上路，請求改判輕罰等語。惟
    查：
(一)按關於刑之量定，係實體法上賦予法院得為自由裁量之事項
    ，倘其量刑已以行為人之行為罪責為基礎，並斟酌刑法第57
    條各款所列情狀，在法定刑度內，酌量科刑，如無偏執一端
    ，致明顯失出失入情形，上級審法院本不得單就量刑部分遽
    指為不當或違法。又量刑係法院就繫屬個案犯罪之整體評價
    ，為事實審法院得依職權自由裁量之事項。量刑判斷當否之
    準據，應就判決之整體觀察為綜合考量，不可摭拾其中片段
    ，遽予評斷（最高法院99年度臺上字第701號判決亦宣示相
    類意旨，可供參考）。從而，法官量刑，如非有上揭明顯違
    法之情事，自不能擅加指摘其違法或不當。
(二)原審以本件事證明確，並審酌酒後駕車對用路人之危險性、
    被告已有2次酒後駕車之前案紀錄、前次酒後駕車遭查獲距
    離再犯本案犯行時間相近、本件吐氣所含酒精濃度、坦承犯
    行之犯後態度及被告自述智識程度、家庭經濟狀況等一切情
    狀，量處有期徒刑5月，並諭知易科罰金之折算標準。本院
    經核認原審認事用法均稱妥適，考量之量刑因素並無不當、
    違誤。
(三)被告上訴意旨所提及之犯罪動機係為報案，但被告縱使有意
    報案以維護自己權益，然報案管道多元，前往派出所之交通
    方式亦屬被告可自由選擇之事項，被告卻選擇在酒後騎乘動
    力交通工具，置其他無辜之用路人於風險之中，是被告上訴
    理由所提事項，雖有其所提出之協議書、報案三聯單可資佐
    證，但此並非被告得據以酒後駕車之正當理由，故經本院考
    量後，仍認原審所量處之刑度並無違法或顯然過重，亦無所
    科之刑罰與罪責不相當之瑕疵可指。本件被告上訴意旨指摘
    原審量刑過重，請求撤銷改判較輕之刑，為無理由，應予駁
    回。
五、據上論斷，應依刑事訴訟法第455條之1第1項、第3項、第36
    4條、第273條之1第1項、第368條、第373條，判決如主文。
本案經檢察官柯博齡聲請簡易判決處刑、檢察官莊士嶔到庭執行
職務。
中　　華　　民　　國　　111 　年　　1 　　月　　26　　日
                  刑事第十五庭  審判長法  官  莊政達
                                      法  官  陳貽明
                                      法  官  李音儀
以上正本證明與原本無異。
不得上訴。
　　　　　　　　　　　　　　　　　　　書記官  陳怡蓁
中　　華　　民　　國　　111 　年　　1 　　月　　26　　日

附件：
臺灣臺南地方法院刑事簡易判決
110年度交簡字第2353號
聲　請　人　臺灣臺南地方檢察署檢察官柯博齡
被　　　告　胡欽童　男　(民國00年00月00日生)
　　　　　　　　　　身分證統一編號：Z000000000號
　　　　　　　　　　住臺南市○○區○○路0○0號
　　　　　　　　　　居臺南市○○區○○○00地號之魚塭
上列被告因公共危險案件，經檢察官聲請以簡易判決處刑（110
年度偵字第16122號），本院判決如下：
    主  文
胡欽童駕駛動力交通工具而吐氣所含酒精濃度達每公升零點二五
毫克以上，累犯，處有期徒刑伍月，如易科罰金，以新臺幣壹仟
元折算壹日。
    事實及理由
一、本件犯罪事實及證據，均引用附件檢察官聲請簡易判決處刑
    書之記載。
二、核被告所為，係犯刑法第185條之3第1項第1款之駕駛動力交
    通工具而吐氣所含酒精濃度達每公升零點二五毫克以上之罪
    。又被告前於109年間因酒後駕車之公共危險案件，經本院
    以109年度交簡字第1742號判處有期徒刑3月確定，於109年1
    1月2日執行完畢，有卷附臺灣高等法院被告前案紀錄表可按
    （見本院卷第13頁），其受徒刑之執行完畢，於五年以內之
    110年8月1日故意再犯本件有期徒刑以上之罪，為累犯。司
    法院釋字第775號解釋意旨雖謂：「刑法第47條第1項規定不
    分情節，基於累犯者有其特別惡性及對刑罰反應力薄弱等立
    法理由，一律加重最低本刑，於不符合刑法第59條所定要件
    之情形下，致生行為人所受之刑罰超過其所應負擔罪責之個
    案，其人身自由因此遭受過苛之侵害部分，對人民受憲法第
    8條保障之人身自由所為限制，不符憲法罪刑相當原則，牴
    觸憲法第23條比例原則。於此範圍內，有關機關應自本解釋
    公布之日（108年2月22日）起二年內，依本解釋意旨修正之
    。於修正前，為避免發生上述罪刑不相當之情形，法院就該
    個案應依本解釋意旨，裁量是否加重最低本刑。」然依該解
    釋意旨觀之，就現行刑法第47條第1項規定「加重最高本刑
    」部分並未宣告違憲，只有在無法適用刑法第59條在內之減
    刑規定，法院認為個案應量處最低法定刑，否則將有違罪刑
    相當之情形下，方應依上開解釋意旨權衡，裁量不加重最低
    本刑，並宣告最低本刑（最高法院108年度台上字第338、97
    6、1491號判決意旨同此見解）。本院考量被告於五年以內
    故意再犯相同類型之本件酒後駕車犯行，足見被告未因前所
    受酒後駕車之刑罰而知所悔改，其對於刑罰之反應力顯然薄
    弱，需延長其矯正期間，方能使其心生警惕，不再犯罪，並
    兼顧社會防衛之效果，故本案依刑法第47條第1項規定加重
    最低本刑結果（即量處逾有期徒刑2月），並無前揭解釋文
    所載致行為人所受刑罰超過其所應負擔罪責之過苛情事，應
    依刑法第47條第1項之規定加重其刑。爰審酌被告前有二度
    酒後駕車遭判刑之紀錄（除上揭3月徒刑外，另曾於104年間
    經檢察官給予緩起訴處分之寬典），有臺灣高等法院被告前
    案紀錄表1件在卷可按，詎其猶不知心生警惕，雖明知酒精
    成分對人之意識能力具有不良影響，酒後駕車對一般往來之
    公眾及駕駛人本身皆具有高度之危險性，猶再度未待體內酒
    精退盡，即貿然駕車上路，置大眾行車之公共安全於不顧，
    顯然其未因前所受刑罰而知所悔改，惡性非輕，不宜輕縱，
    兼衡其為警查獲當時之體內酒精濃度、與前次酒後駕車犯行
    之時間相距甚近、犯後坦承犯行之態度、構成累犯以外之其
    他前科素行及其智識程度、家庭生活狀況（見被告警詢筆錄
    「受詢問人」欄所載及本院卷第11頁個人戶籍資料查詢結果
    ）等一切情狀，量處如主文所示之刑，並諭知易科罰金之折
    算標準。
三、依刑事訴訟法第449條第1項前段、第3項、第454條第2項，
    刑法第185條之3第1項第1款、第47條第1項、第41條第1項前
    段，刑法施行法第1條之1第1項，逕以簡易判決處刑如主文
    。
四、如不服本判決，得自簡易判決送達之日起20日內，向本院提
    起上訴。
中　　華　　民　　國　　110 　年　　8 　　月　　31　　日
　　　　　　　　　刑事第五庭    法　官　林欣玲
以上正本證明與原本無異。 
　                              書記官  莊文茹 　　　　
中　　華　　民　　國　　110 　年　　8 　　月　　31　　日
附錄本案論罪科刑法條：
中華民國刑法第185條之3第1項
駕駛動力交通工具而有下列情形之一者，處2年以下有期徒刑，
得併科20萬元以下罰金：
一、吐氣所含酒精濃度達每公升零點二五毫克或血液中酒精濃度
    達百分之零點零五以上。
二、有前款以外之其他情事足認服用酒類或其他相類之物，致不
    能安全駕駛。
三、服用毒品、麻醉藥品或其他相類之物，致不能安全駕駛。

【附件】
臺灣臺南地方檢察署檢察官聲請簡易判決處刑書
                                    110年度偵字第16122號
　　被　　　告　胡欽童　男　70歲（民國00年00月00日生）
　　　　　　　　　　　　住臺南市○○區○○路0○0號
　　　　　　　　　　　　居臺南市○○區○○○00地號之魚塭
　　　　　　　　　　　　國民身分證統一編號：Z000000000號
上列被告因不能安全駕駛案件，業經偵查終結，認為宜以簡易判
決處刑，茲將犯罪事實及證據並所犯法條分敘如下：
　　　　犯罪事實
一、胡欽童前因酒後駕車之公共危險案件，經臺灣臺南地方法院
    以109年度交簡字第1742號判決判處有期徒刑3月確定，於民
    國109年11月2日易科罰金執行完畢，猶不知悔改，明知於服
    用酒類物品致吐氣所含酒精濃度達每公升0.25毫克以上者，
    不得駕駛動力交通工具。詎其於110年8月1日7時30分許起，
    在臺南市○○區○○○00地號魚塭土地上無門牌號碼之居所內飲
    用高粱酒，迨同日7時40分許，竟基於服用酒類駕駛動力交
    通工具之犯意，先將其車牌號碼000-0000號普通重型機車牽
    至臺南市麻豆區171線與工業路口，再酒後騎乘該機車上路
    ，欲至派出所報案。嗣於同日9時許，胡欽童酒後騎乘上開
    機車抵達臺南市政府警察局麻豆分局埤頭派出所報案，因身
    上有酒味，為警當場查獲，並於同日10時5分許，在上開派
    出所內，測得其吐氣酒精濃度達每公升0.35毫克，始悉上情
    。
二、案經臺南市政府警察局麻豆分局報告偵辦。
　　　　證據並所犯法條
一、上揭犯罪事實，業據被告胡欽童於警詢及偵查中供承不諱，
    且有酒精測定紀錄表、呼氣酒精測試器檢定合格證書、臺南
    市政府警察局舉發違反道路交通管理事件通知單、酒後駕車
    代保管車輛領回授權委託書、車輛詳細資料報表、證號查詢
    機車駕駛人等各1紙及現場監視錄影器影像翻拍照片4張附卷
    可資佐證，被告犯嫌應堪認定。
二、核被告所為，係犯刑法第185條之3第1項第1款之服用酒類駕
    駛動力交通工具罪嫌。被告曾受如犯罪事實欄所載之論罪科
    刑及執行情形，有本署刑案資料查註紀錄表1份在卷可憑，
    其於有期徒刑執行完畢後5年內，故意再犯本件有期徒刑以
    上之罪，為累犯，請依刑法第47條第1項規定加重其刑。
三、依刑事訴訟法第451條第1項聲請逕以簡易判決處刑。　　　
　　此　致
臺灣臺南地方法院
中　　華　　民　　國　 109　　年　　8 　　月　　11　　日
　　　　　　　　　　　　　　　檢察官　柯 博 齡
本件證明與原本無異
中　　華　　民　　國　 110　　年　　8 　　月　　16　　日
                              書記官  王 寵 惠